【裁判字號】    95,交抗,538
【裁判日期】    950704
【裁判案由】    違反道路交通管理處罰條例
【裁判全文】
臺灣高等法院交通事件裁定             95年度交抗字第538號
抗  告  人
即受處分人  大欣優食品有限公司
法定代理人  甲○○
上列抗告人因違反道路交通管理處罰條例案件，不服臺灣板橋地
方法院，中華民國95年5月29日所為裁定（95年度交聲字第633號
），提起抗告，本院裁定如下：
    主  文
抗告駁回。
    理  由
一、原處分機關交通部公路總局臺北區監理所，以抗告人即受處
    分人大欣優食品有限公司所有之車牌號碼2632-D M號自小貨
    車，於民國94年9 月27日上午11時10分許，行經有燈光號誌
    管制之臺北市○○○路、興安路交岔路口時，闖越紅燈，涉
    有道路交通管理處罰條例第53條（現同條第1項）之違規，
    嗣經警逕行製單舉發後，再由原處分機關於95年3月7日，以
    北監自裁字第裁40-AB0000000號裁罰受處分人罰鍰新台幣（
    下同）5,400元在案，此有臺北市政府警察局舉發違反道路
    交通管理事件通知單影本、原處分機關違反道路交通管理事
    件裁決書影本各1份附卷可按。
二、按汽車駕駛人，行經有燈光號誌管制之交岔路口闖紅燈者，
    處1,800元以上5,400元以下罰鍰，行為時道路交通管理處罰
    條例第53條定有明文。又道路交通管理處罰條例關於車輛駕
    駛人之處罰，如應歸責於車輛所有人者，處罰車輛所有人，
    為該條例第85條第3項所明定。而汽車所有人對於逕行舉發
    之違反道路交通管理事件，應於應到案日期前到案，並告知
    違規駕駛人姓名、身分證統一編號、住址予處罰機關，其逾
    期不到案者，處罰機關應依道路交通管理處罰條例第85條第
    3 項規定處罰該汽車所有人，復為違反道路交通管理事件統
    一裁罰標準及處理細則第24條所明定。
三、本件受處分人雖不爭執前揭自小貨車為其所有，然否認該車
    於原處分機關所指時地有闖紅燈違規情事。惟查，上開闖紅
    燈之事實，有違規地點測速器所拍攝之照片在卷可稽，觀諸
    該照片所示，車號「2632-DM 」之自小貨車確於燈光號誌顯
    示為紅燈之階段，仍強行闖越，足見該自小貨車確有闖紅燈
    甚明，受處分人仍辯稱並無闖紅燈云云，自無足取。
四、原審審理結果，以本件違規情事堪以認定，受處分人所為辯
    解尚無足取，並以受處分人未於應到案日前，告知違規駕駛
    人姓名、身分證統一編號、住址予處罰機關，揆諸前引法律
    規定與說明，原處分機關裁處受處分人5,400元，自屬有據
    ，而駁回其異議，認事用法均屬允當。
五、受處分人以其迄今仍未收到在違規地點拍得之照片，尚難甘
    服云云，提起本件抗告。惟其未收到照片一事，核屬向原處
    分機關申請補發之問題，尚與原處分機關所為處分之效力無
    影響，受處分人據此提起抗告，即無理由，應予駁回。
六、據上論結，應依道路交通案件處理辦法第26條，刑事訴訟法
    第412條，裁定如主文。
中    華    民    國    95    年    7     月    4     日
                  刑事第十三庭審判長法  官  曾德水
                                    法  官  廖紋妤
                                    法  官  范清銘
以上正本證明與原本無異。
不得再抗告。
                                    書記官  吳金來
中    華    民    國    95    年    7     月    4     日


司法院資訊處製作；財團法人民間司法改革基金會備份。
